nl: Productvorm: Verzamelobject/numismatisch; Valuta/wettig betaalmiddel; Cadeaubon/voucher; Sieraden/ornamenten; Andere
hu: Termékhasználat: Gyűjthető/numizmatikai; Valuta/törvényes fizetőeszköz; Ajándékkártya/utalvány; Ékszer/dísz; Egyéb
tr: Ürünün kullanımı: Koleksiyonluk/nümizmatik; Para birimi/yasal ödeme aracı; Hediye kartı/kupon; Mücevher/süs; Diğer
th: การใช้ผลิตภัณฑ์: ของสะสม/เหรียญกษาปณ์; สกุลเงิน/เงินที่ชำระหนี้ได้ตามกฎหมาย; บัตรของขวัญ/บัตรกำนัล; เครื่องประดับ/ของประดับ; อื่นๆ
el: Χρήση προϊόντος: Συλλεκτικό/νομισματικό; Νόμισμα/νόμιμο μέσο πληρωμής; Δωροκάρτα/κουπόνι; Κόσμημα / διακοσμητικό; Άλλο
ro-RO: Utilizarea produsului: Colecționabil/numismatic; Monedă/metodă legală de plată; Card/voucher cadou; Bijuterie/ornament; Altele
ko: 제품 용도: 수집용/화폐학; 통화/법정 통화; 기프트 카드/바우처; 주얼리/오너먼트; 기타
pt-PT: Utilização do produto: Colecionável/numismático; Moeda/curso legal; Cartão de oferta/voucher; Joalharia/ornamento; Outro
cs: Použití produktu: Sběratelský/numismatický předmět; Měna / zákonné platidlo; Dárková karta / poukaz; Šperky/ozdoby; Jiné
pt-BR: Uso do produto: Colecionável/numismático; Moeda/curso legal; Cartão-presente/voucher; Joias/ornamentos; Outro
it: Utilizzo del prodotto: Da collezione/numismatico; Valuta/corso legale; Carta regalo/voucher; Gioielli/ornamenti; Altro
zh-TW: 產品使用: 收藏品/錢幣; 貨幣/法定貨幣; 禮品卡/兌換券; 珠寶/飾品; 其他
bg-BG: Употреба на продукта: Колекционерски/нумизматични; Валута/законно платежно средство; Подаръчна карта/ваучер; Бижута/украшения; Други
en: Product use: Collectible/numismatic; Currency/legal tender; Gift card/voucher; Jewelry/ornament; Other
hr-HR: Upotreba proizvoda: Kolekcionarski/numizmatički; Valuta / zakonsko sredstvo plaćanja; Poklon-kartica/vaučer; Nakit/ukras; Ostalo
es: Uso del producto: Coleccionable/numismático; Moneda/moneda de curso legal; Tarjeta/cupón de regalo; Joyería/adorno; Otros
zh-CN: 产品用途: 收藏品/钱币; 货币/法定货币; 礼品卡/代金券; 珠宝/配饰; 其他
da: Produktanvendelse: Samlerobjekt/numismatisk; Valuta/lovligt betalingsmiddel; Gavekort/kupon; Smykker/ornamenter; Andet
sv: Produktanvändning: Samlarobjekt/numismatiskt; Valuta/lagligt betalningsmedel; Presentkort/kupong; Smycken/dekoration; Övrigt
ja: 製品用途: 収集品/貨幣学; 通貨/法定通貨; ギフトカード/バウチャー; 宝石/装飾品; その他
pl: Zastosowanie produktu: Kolekcjonerskie/numizmatyczne; Waluta/prawny środek płatniczy; Karta prezentowa/voucher; Biżuteria/ozdoba; Inne
fr: Utilisation du produit: De collection/numismatique; Devise/cours légal; Carte-cadeau/bon; Bijoux/ornements; Autre
sk-SK: Použitie produktu: Zberateľský/numizmatický; Mena/zákonné platidlo; Darčeková karta/poukážka; Šperk/ozdoba; Iné
de: Produktverwendung: Sammlerstück/numismatisch; Währung/gesetzliches Zahlungsmittel; Geschenkkarte/Gutschein; Schmuck/Ornament; Sonstiges
fi: Tuotteen käyttö: Keräilyesine/numismaattinen; Valuutta/laillinen maksuväline; Lahjakortti/kuponki; Korut/koristeet; Muu
sl-SI: Uporaba izdelka: Zbirateljski/numizmatični; Valuta/zakonito plačilno sredstvo; Darilna kartica/vavčer; Nakit/okras; Drugo
lt-LT: Gaminio pavidalas: Kolekcionuojamas / numizmatinis; Valiuta / teisėta mokėjimo priemonė; Dovanų kortelė / kuponas; Papuošalai / papuošimai; Kita
nb: Bruksområde for produkt: Samleobjekt/numismatisk; Valuta / lovlig betalingsmiddel; Gavekort/kupong; Smykker/pynt; Annet
vi: Sử dụng sản phẩm: Đồ sưu tầm/tiền đúc; Tiền tệ/tiền hợp pháp; Thẻ quà tặng/phiếu quà tặng; Đồ trang sức/đồ trang trí; Khác
ru: Использование продукта: Коллекционный/нумизматический; Валюта / законное платежное средство; Подарочная карта / ваучер; Ювелирные изделия / украшения; Другой